---
title       : Programación en R
subtitle    : Curso de Data Science con Impacto Social
author      : Jorge Saldivar
job         : Universidad Católica "Nuestra Señora de la Asunción"
logo        : logo-uca.png
framework   : io2012        # {io2012, html5slides, shower, dzslides, ...}
highlighter : highlight.js  # {highlight.js, prettify, highlight}
hitheme     : tomorrow      # 
url:
  lib: ../libraries
  assets: ../assets
widgets     : [mathjax]     # {mathjax, quiz, bootstrap}
mode        : selfcontained # {standalone, draft}
knit        : slidify::knit2slides
---

```{r setup, include=FALSE}
knitr::opts_chunk$set(echo = FALSE)
```

## ¿Qué es R?

* **R es un lenguaje y entorno open-soure para computación y gráficos estadísticos**

* R proporciona una amplia variedad de funcionalidades que permiten llevar adelante diferentes estudios estadísticos (modelado lineal y no lineal, pruebas estadísticas clásicas, análisis de series temporales, clasificación, agrupamiento) y visualizarlos a través de gráficos. 

* Es altamente extensible por lo que existen una importante cantidad de paquetes de software (4000) que extendienden su funcionalidad

[What is R?](https://www.r-project.org/about.html)

---

## Tipos de datos

R maneja cinco clases básicas de objetos:

- carácteres (letras) o **character** en inglés

- numérico (números reales de doble precisión) o **numeric** en inglés

- entero o **integer** en inglés

- complejo o **complex** en inglés

- lógico (True/False) o **logic** en inglés

El objeto más básico en R es el **vector**

- El vector es un contenedor de objectos que puede alojar objetos del mismo tipo

- **Excepción**: La única excepción son las **listas** (o list en inglés), que son vectores que pueden contener diferentes tipos de objetos

---

## Tipos de datos

```{r, echo = TRUE}
  c <- 'hola' # vector del tipo character
  class(c)
```

El caracter # indica que lo que está a la derecha es un comentario y por tanto es ignorado

```{r, echo=TRUE}
  n = 10 # vector del tipo númerico
  class(n)
```

El `[1]` indica que el objeto es un vector y que 10 es su primer elemento

[Prefer = for assignment in R](http://www.win-vector.com/blog/2013/04/prefer-for-assignment-in-r/)

---

## Tipos de datos

```{r, echo = TRUE}
  e = 20L # vector del tipo entero (agregar L al final)
  class(e)
  
  l = TRUE # vector del tipo lógico
  class(l)
  
  v = vector()  # vector vacío
```

---

## Operaciones básicas

...

---

## Estructuras de control

...

---

## Lectura de datos

...

---

## Visualización con ggplot2

...

---

## Gramática

...

---

## Histograma

...

---

## Scatter plots

...

---

## Bar charts

...

---

## Línea

...

---

## Box plots

...