---
title       : Programación en R
subtitle    : Curso de Data Science con Impacto Social
author      : Jorge Saldivar
job         : Universidad Católica "Nuestra Señora de la Asunción"
logo        : logo-uca.png
framework   : io2012        # {io2012, html5slides, shower, dzslides, ...}
highlighter : highlight.js  # {highlight.js, prettify, highlight}
hitheme     : tomorrow      # 
url:
  lib: ../libraries
  assets: ../assets
widgets     : [mathjax]     # {mathjax, quiz, bootstrap}
mode        : selfcontained # {standalone, draft}
knit        : slidify::knit2slides
---

```{r setup, include=FALSE}
knitr::opts_chunk$set(echo = FALSE)
```

## ¿Qué es R?

* **R es un lenguaje y entorno open-soure para computación y gráficos estadísticos**

* R proporciona una amplia variedad de funcionalidades que permiten llevar adelante diferentes estudios estadísticos (modelado lineal y no lineal, pruebas estadísticas clásicas, análisis de series temporales, clasificación, agrupamiento) y visualizarlos a través de gráficos. 

* Es altamente extensible por lo que existen una importante cantidad de paquetes de software (4000) que extendienden su funcionalidad

[What is R?](https://www.r-project.org/about.html)

---

## Objetos

* Todo en R es un objeto

* El objeto más básico en R es el **vector**, que es un contenedor de objectos que puede alojar objetos del mismo tipo

* La única **excepción** son las **listas** (o list en inglés), que son vectores que pueden contener diferentes tipos de objetos

---

## Tipos de objetos

R maneja cinco tipos básicos (o atómicos) de objetos:

- caracteres (letras) o **character** en inglés

- numérico (números reales de doble precisión) o **numeric** en inglés

- entero o **integer** en inglés

- complejo o **complex** en inglés

- lógico (True/False) o **logic** en inglés

---

## Creando vectores

La función `c()` puede ser usada para crear vectores de objetos

```{r, echo = TRUE}
  nu = c(0.5, 0.6)             ## vector de 2 objetos del tipo númerico
  l1 = c(TRUE, FALSE, TRUE)    ## vector 3 objetos del tipo lógico
  l2 = c(T, F)                 ## vector de 3 objetos del tipo lógico
  ch = c('a')                  ## vector de 1 objeto del tipo caracter
  it = 9:29                    ## vector de 21 objetos del tipo entero
  co = c(1+0i, 2+4i)           ## vector de 2 objetos del tipo complejo
```

El caracter `#` indica que lo que está a la derecha es un comentario y por tanto es ignorado

El operador `:` es usado para crear secuencia de enteros

---

## Creando vectores

También se pueden crear vectores usando la función `vector()`

```{r, echo=TRUE}
  v = vector('numeric', length = 10) 
  v[1] = 5
  v  # auto-impresion
  print(v) # impresion explícita
```

El `[1]` indica que el objeto es un vector y que `5` es su primer elemento

---

## Mezclando objetos

Que pasaría si mezclamos objetos de diferentes tipos en un mismo vector

```{r, echo=T}
  y = c(1.7, 'a')   ## character
  y
```
```{r, echo=T}
  y = c(TRUE, 2)    ## numeric
  y
```

---

## Mezclando objetos

```{r, echo=T}
  y = c('a', TRUE)  ## character
  y
```

Cuando mezclamos objetos de clases distintas, R intenta convertir los objetos a una misma clase siguiendo el siguiente esquema de precedencia y ocurriendo lo que se denomina *coeción implícita*:

1. logical (menor precedencia)
2. integer
3. numeric
4. complex
5. character (mayor precedencia)

---

## Coeción Explícita

Los objetos pueden ser explícitamente convertidos de una clase a otra utilizando (de ser posible) las funciones `as.*`

```{r, echo=T}
x = 0:6
class(x)  # la función `class` se utiliza para averiguar la clase de un objeto
```
```{r, echo=T}
x = as.numeric(x)
x
```

---

## Coerción Explícita

```{r, echo=T}
x = as.logical(x)
x
```
```{r, echo=T}
x = as.character(x)
x
```

---

## Coerción Explícita

No todos los objetos de una clase se pueden convertir a otra, por ejemplo

```{r, echo=T}
x = c("a", "b", "c")
as.numeric(x)
```

```NA``` (**"not available"**) es utilizado por R para indicar que un valor no está disponible

```{r, echo=T}
as.logical(x)
```

---

## Matrices

Las matrices son un tipo especial de vectores donde los elementos se encuentran organizados en filas y columnas.

```{r, echo=T}
m = matrix(1:6, nrow = 2, ncol = 3) # creando una matriz de 2 filas y 3 columnas
m
```

En R las matrices son objetos que cuentan con el atributo **dimensión**.

```{r, echo=T}
dim(m)  # opteniendo la dimensión de la matriz
```

---

## Matrices

Las matrices son construidas por columna. El primer elemento se encuentra en la esquina superior izquierda y a partir de ahí los siguientes van creandose a lo largo de las columnas

```{r, echo=T}
m = matrix(1:6, nrow = 2, ncol = 3)
m
```

Para acceder a los elementos de la matriz se debe indicar entre ```[]``` la fila y columna separado por ```,```

```{r, echo=T}
m[2, 1] # elemento de la segunda fila primera columna 
```

---

## Atributos

La función ```attributes``` sirve para conocer los atributos de un objeto en R.

```{r, echo=T}
attributes(m)
```

---

## cbind-ing y rbind-ing

Las matrices también pueden ser creadas acoplando vectores por columna o fila con las funciones `cbind()` and `rbind()`, respectivamente

```{r, echo=T}
x = 1:3  # creando vector con la sequencia de enteros 1, 2, 3
y = 10:12  # creando vector con la sequencia de enteros 10, 11, 12
z = cbind(x, y)  # acoplando los vectores por columna para crear una matriz
z
w = rbind(x, y) # acoplando los vectores por fila para crear una matriz
```

---

## Listas

Las listas son un tipo especial de vectores que pueden contener elementos de diferentes clases

```{r, echo=T}
x = list(1, "a", TRUE, 1 + 4i) 
x
```

---

## Factores

Los factores son usados en R para representar **datos categóricos**

```{r, echo=T}
x = factor(c('yes', 'yes', 'no', 'yes', 'no')) 
x
```

La función ```table``` muestra la frecuencia de cada categoría.

```{r, echo=T}
table(x)
```

---

## Factores ordenados

En R los **datos ordinales** se represetan a través de factores ordenados. El orden de los factores se establece utilizando el argumento `levels` de la función `factor()`

```{r, echo=T}
x = factor(c('yes', 'yes', 'no', 'yes', 'no'), levels=c('yes', 'no'))
x
```

---

## Valores desconocidos

En R los valores desconocidos se representan con los símbolos `NA` (o `NaN` para operaciones matemáticas indefinidas)

- `is.na()` es usado para chequear si un objeto es `NA`

- `is.nan()` es usado para comprobar la presencia de `NaN`

- Un valor `NaN` es al mismo tiempo `NA` pero lo opuesto no se da

```{r, echo=T}
x = c(1, 2, NA, 10, 3)
is.na(x)
```

---

## Data Frames

En R los data frames son usados para alojar datos en forma tabular

- Son un tipo especial de matriz que puede contener elementos de diferentes clases (las matrices pueden tener solo elementos del mismo tipo)

- Usualmente son creados mediante las funciones `data.frame`, `read.table()`, o `read.csv()`

- Pueden ser convertido a una matriz por medio de la función `data.matrix()`

```{r, echo=T}
x = data.frame(c1 = 1:5, c2 = c(T, T, F, F, T), c3 = c('a', 'b', 'c', 'd', 'e')) 
x
```

---

## Data Frames

```{r, echo=T}
nrow(x)
ncol(x)
```

---

---

## Atributos

En R los objetos tienen los siguientes atributos

-   names, dimnames

-   dimensions (e.g. arrays, matrices)

-   class

-   length

-   otros definidos por el usuario

Mediante la función ```attributes()``` se puede acceder a los atributos de un objeto

---

## Atributos

```{r, echo = TRUE}

```

---

## Operaciones básicas

...

---

## Estructuras de control

...

---

## Lectura de datos

...

---

## Visualización con ggplot2

...

---

## Gramática

...

---

## Histograma

...

---

## Scatter plots

...

---

## Bar charts

...

---

## Línea

...

---

## Box plots

...