---
title: "Template Tarea: Análisis Exploratorio de Datos"
author: "Jorge Saldivar"
date: "12/3/2017"
output: html_document
---

```{r setup, include=FALSE}
knitr::opts_chunk$set(echo = TRUE)
```

```{r, echo=FALSE}
# Escribir aqui el código para eliminar los registros cuyo tipo de estudio no sean
# maestría o doctorado
```

## Perfil demográfico de los becarios

Describir aquí el análisis (técnica, cantidad de registros, etc.)

```{r perfil_demografico}
# Escribir aquí el código de análisis de la distribución de becarios por edad, sexo, 
# sector laboral (público/privado), ciudad y departamento de origen, 
# ciudad y departamento de residencia
```

Describir aquí los resultados

## Tipo de estudio, aréa de la ciencia,y disciplina

Describir aquí el análisis (técnica, cantidad de registros, etc.)

```{r tipo_estudio}
# Escribir aquí el código de análisis de la distribución de becas por 
# tipo (maestría/doctorado) y disciplina
```

Describir aquí los resultados

## Países, ciudades, y universidades de destino

Describir aquí el análisis (técnica, cantidad de registros, etc.)

```{r tipo_estudio}
# Escribir aquí el código de análisis de la distribución de becas por país, 
# ciudad, y universidad de destino;
```

Describir aquí los resultados

## Países, ciudades, y universidades de destino

Describir aquí el análisis (técnica, cantidad de registros, etc.)

```{r tipo_estudio}
# Escribir aquí el código de análisis de la distribución de becas por país, 
# ciudad, y universidad de destino;
```

Describir aquí los resultados