---
title: "Template Tarea: Inferencia Estadística"
author: ""
date: "12/7/2017"
output: html_document
---

```{r setup, include=FALSE}
knitr::opts_chunk$set(echo = TRUE)
```

## Diferencia en cantidad de becas según sexo

Describir aquí el análisis (técnica, cantidad de registros, etc.) Explicar cual fueron las hipótesis H0 y HA consideradas

```{r diferencia_becas_sexo}
# Escribir aquí el código que compute la diferencia en la cantidad de becas 
# asignadas a hombre y mujeres
```

Describir aquí los resultados

## Diferencia en cantidad de becas por sector laboral

Describir aquí el análisis (técnica, cantidad de registros, etc.) Explicar cual fueron las hipótesis H0 y HA consideradas

```{r diferencia_becas_sector}
# Escribir aquí el código que calcule diferencia en cantidad de becas 
# adjudicadas a funcionarios públicos y trabajadores del sector privado
```

Describir aquí los resultados

### Diferencia en cantidad de becas por tipo de estudio

Describir aquí el análisis (técnica, cantidad de registros, etc.) Explicar cual fueron las hipótesis H0 y HA consideradas

```{r diferencia_becas_tipo}
# Escribir aquí el código que calcule la diferencia en cantidad de becas 
# por tipo (maestría/doctorado)
```

Describir aquí los resultados

### Diferencia en cantidad de becas por ciudad de residencia

Describir aquí el análisis (técnica, cantidad de registros, etc.) Explicar cual fueron las hipótesis H0 y HA consideradas

```{r diferencia_becas_ciudad_residencia}
# Escribir aquí el código que compute la diferencia entre cantidad de becas 
# adjudicadas a gente residente en la capital y gente residente en el interior
```

Describir aquí los resultados

## Diferencia en montos de becas por lugar de residencia 

Describir aquí el análisis (técnica, cantidad de registros, etc.) Explicar cual fueron las hipótesis H0 y HA consideradas

```{r diferencia_becas_lugar_residencia}
# Escribir aquí el código que analize la diferencia en montos adjudicados entre 
# becarios que viven en Asunción y becarios que residen en el interior del país
```

Describir aquí los resultados