---
title: "Template Tarea: Inferencia Estadística"
author: ""
date: "12/7/2017"
output: html_document
---

```{r setup, include=FALSE}
knitr::opts_chunk$set(echo = TRUE)
```

## Diferencia en la cantidad de meses de estudio entre hombres y mujeres

Describir aquí el análisis (técnica, cantidad de registros, etc.) Explicar cuales fueron las hipótesis H0 y HA consideradas, además del nivel de significancia establecido

```{r diferencia_becas_sexo}
# Escribir aquí el código que compute la diferencia en la cantidad de becas 
# asignadas a hombre y mujeres
```

Describir aquí los resultados

## Diferencia en edad entre becarios funcionarios públicos y becarios trabajadores del sector privado

Describir aquí el análisis (técnica, cantidad de registros, etc.) Explicar cuales fueron las hipótesis H0 y HA consideradas, además del nivel de significancia establecido

```{r diferencia_becas_sector}
# Escribir aquí el código que calcule diferencia en cantidad de becas 
# adjudicadas a funcionarios públicos y trabajadores del sector privado
```

Describir aquí los resultados

### Diferencia en el ranking de las universidades de los que estudian maestría versus los que estudian doctorado

Describir aquí el análisis (técnica, cantidad de registros, etc.) Explicar cuales fueron las hipótesis H0 y HA consideradas

```{r diferencia_becas_tipo}
# Escribir aquí el código que calcule la diferencia en cantidad de becas 
# por tipo (maestría/doctorado)
```

Describir aquí los resultados

### Diferencia en la cantidad de meses de estudio entre los residentes de la capital, central, e interior

Describir aquí el análisis (técnica, cantidad de registros, etc.) Explicar cuales fueron las hipótesis H0 y HA consideradas, además del nivel de significancia establecido

```{r diferencia_becas_ciudad_residencia}
# Escribir aquí el código que compute la diferencia entre cantidad de becas 
# adjudicadas a gente residente en la capital y gente residente en el interior
```

Describir aquí los resultados

## Relación entre sexo de los becarios y país de destino. Considerar solo los cinco países con más becarios

Describir aquí el análisis (técnica, cantidad de registros, etc.) Explicar cuales fueron las hipótesis H0 y HA consideradas, además del nivel de significancia establecido

```{r diferencia_becas_lugar_residencia}
# Escribir aquí el código que analize la diferencia en montos adjudicados entre 
# becarios que viven en Asunción y becarios que residen en el interior del país
```

Describir aquí los resultados